【裁判字號】    90,上易,3141
【裁判日期】    901120
【裁判案由】    違反著作權法
【裁判全文】
臺灣高等法院刑事判決                            九十年度上易字第三一四一號
    上  訴  人
    即  被  告  甲○○
右上訴人因違反著作權法案件，不服臺灣板橋地方法院九十年度易字第九二三號，中
華民國九十年六月二十七日第一審判決（起訴案號：臺灣板橋地方法院檢察署九十年
度偵字第二０八六號），提起上訴，本院判決如左：
    主  文
上訴駁回。
    事  實
一、甲○○明知綽號「東東」之不詳姓名成年男子設在臺北縣林口鄉○○路與竹林路
    口廣場夜市之攤位上所擺放之「江蕙臺灣紅歌」唱片光碟，其內所含之歌曲均係
    未經享有各該歌曲錄音著作權之大信股份有限公司（以下簡稱「大信公司」）授
    權所擅自燒錄、侵害著作權之重製物，竟基於共同營利之犯意聯絡，於民國九十
    年一月十日晚間八時二十分許起，為「東東」在前開攤位上看顧，共同意圖散布
    而陳列該盜版光碟於攤位上，欲以每片五十元之價格販售牟利，而侵害大信公司
    前開錄音著作權。嗣甲○○於同日晚間九時十五分許，為大信公司之市場調查員
    邱細雙會同警員周威宏、游文堂當場查獲，並扣得盜版之「江蕙臺灣紅歌」音樂
    光碟十五片。
二、案經著作權人大信公司訴由臺北縣警察局新莊分局報請臺灣板橋地方法院檢察署
    檢察官偵查起訴。
    理  由
一、訊據上訴人即被告（以下簡稱被告）甲○○固坦承於前揭時、地在攤位前被警查
    獲，警方於現場並扣得陳列在該攤位上之十五片盜版「江蕙臺灣紅歌」音樂光碟
    等情，惟矢口否認有何公訴人所指之犯行，並辯稱：伊於前揭時、地向設攤之男
    子東東購買四片CD，準備離去之際，東東見警前來即先趁隙逃離，伊因仍站在攤
    位前方，始被誤為攤主被捕，事實上攤位前還有許多人，且伊係從事成衣加工，
    並未受僱或自行販賣盜版光碟，以前亦未曾販賣盜版光碟，又若伊係攤主，應有
    不少販賣所得，但伊被抓時，身上僅有八百元，顯見伊並非攤主，並未販賣盜版
    光碟云云。惟查：（一）、右揭事實，業據告訴人大信公司之代理人乙○○指訴
    綦詳，而右開查獲當時之情節，亦據在場之大信公司市場調查員邱細雙及警員周
    威宏、游文堂於原審到庭證實，並有「江蕙臺灣紅歌」音樂光碟十五片扣案，暨
    現場照片四幀、正版「江蕙台灣紅歌」音樂光碟一片及合約書影本二紙在卷可稽
    ；而扣案之十五片音樂光碟均係膠袋包裝，其封面無任何出品、發行公司之記載
    ，版面配置及人物圖樣則與正版相似，其所內燒錄之歌曲經播放結果，確與正版
    無異等情，業經原審勘驗屬實，復參照前開現場相片所示，攤位上標示其售價僅
    五十元，與正版光碟每片約三百二十元之零售市價差距甚遠，可見查扣之十五片
    「江蕙臺灣紅歌」音樂光碟均係盜版之重製物無訛；（二）、本件擺有多片盜版
    「江蕙臺灣紅歌」音樂光碟之攤位係被告一人站在攤位內獨自顧攤販賣，當警員
    周威宏、游文堂分由前後包抄時，被告手中猶持唱片欲販售予客人，而現場並無
    另一男子顧攤等情，業據證人邱細雙陳明於原審證述明白，核與警員周威宏、游
    文堂於原審所證情節相符（參原審刑事卷宗第二八頁、第五十頁、第五一頁），
    且若該攤位內果有另一男子「東東」看顧，理當與被告同遭著便服、前後包夾之
    警員圍捕，而無獨自趁隙逃逸可能，參以被告自承：「我知道攤位上被扣案的CD
    是盜版的，因為我常常買，因為比正版的唱片便宜很多‧‧‧（對證人邱（細雙
    ）所言有何意見？）我沒有意見」、「（老闆係何人？）老闆是東東，我只是幫
    他賣而已‧‧‧扣案的CD是東東的‧‧‧（對警訊、偵查及本院歷次訊問中所說
    的話有無意見？）我所言都實在‧‧‧一片只有賣五十元」等語（參原審刑事卷
    宗第二七頁、第二八頁、第六八頁、第六九頁），可見案發當晚查獲前在陳列有
    扣案盜版光碟之攤位上顧攤者僅被告一人，「東東」之男子當時並不在攤位上，
    則被告既知攤上「東東」所陳列之「江蕙臺灣紅歌」音樂光碟係盜版，仍為「東
    東」看顧，自與有侵害他人著作權之共同犯意聯絡；（三）、證人周威宏、游文
    堂雖均證稱渠未看見被告已賣出唱片，邱細雙亦未證稱伊看見被告賣出何種唱片
    ，惟尚難遽認被告已售出盜版之「江蕙台灣紅歌」音樂光碟。綜上所述，被告所
    辯，無非卸責之詞，不足採信。本件事證已臻明確，被告之犯行堪以認定，自應
    依法論科。
二、核被告所為，係犯著作權法第九十三條第三款以明知為侵害著作權之物意圖散布
    而陳列罪，其與綽號「東東」之不詳姓名成年男子有犯意聯絡及行為分擔，為共
    同正犯。
三、原審本於同上見解，適用著作權法第九十三條第三款、刑法第十一條前段、第二
    十八條、修正後第四十一條第一項前段，罰金罰鍰提高標準條例第二條前段，並
    審酌被告無犯罪前科，有臺灣高法院檢察署刑案紀錄簡覆表可佐，其素行、犯罪
    之動機、目的、手段、所生危害暨犯後態度等一切情狀，量處有期徒刑三月，並
    諭知易科罰金之折算標準，且說明扣案之盜版「江蕙臺灣紅歌」音樂光碟十五片
    係共同正犯「東東」所有供侵害他人著作權所用之物，應依刑法第三十八條第一
    項第二款宣告沒收。經核原審認事用法均無不合，量刑亦稱允當，被告上訴意旨
    仍執陳詞，否認犯罪，執此指摘原判決不當，為無理由，應予駁回。
據上論斷，應依刑事訴訟法第三百六十八條，判決如主文。
本案經檢察官劉斐玲到庭執行職務。
中      華      民      國    九十      年      十一    月    二十      日
                            台灣高等法院刑事第十五庭
                                審判長法  官  房  阿  生
                                      法  官  雷  元  結
                                      法  官  鄧  振  球
右正本證明與原本無異。
不得上訴。
                                      書記官  洪  秋  帆
中      華      民      國    九十      年      十一    月    二十二    日
附錄：本案論罪科刑法條全文
著作權法第九十三條：
有左列情形之一者，處二年以下有期徒刑，得併科新臺幣十萬元以罰金：
一、侵害第十五條至第十七條規定之著作人格權者。
二、違反第七十條規定者。
三、以第八十七條各款方法之一侵害他人之著作權者。


司法院資訊處製作；財團法人民間司法改革基金會備份。
